【裁判字號】    98,訴,311
【裁判日期】    980609
【裁判案由】    確認薪資債權存在
【裁判全文】
臺灣臺南地方法院民事判決               98年度訴字第311號
原      告  美商花旗銀行股份有限公司
法定代理人  乙○○
訴訟代理人  甲○○
            ○○○
被      告  新庭企業有限公司
法定代理人  丙○○○
上列當事人間請求確認薪資債權存在事件，經本院於民國98年5
月26日言詞辯論終結，判決如下：
    主  文
確認第三人丙○○○對於被告自民國九十七年八月十六日起，每
月有薪資債權新臺幣肆萬參仟玖佰元存在。
確認第三人蘇榮忠對於被告自民國九十七年八月十六日起，每月
有薪資債權新臺幣貳萬捌仟捌佰元存在。
訴訟費用新臺幣壹萬捌仟參佰貳拾伍元由被告負擔。
    事實及理由
甲、程序部分：
一、按訴狀送達後，原告不得將原訴變更或追加他訴，但擴張或
    減縮應受判決事項之聲明者，不在此限，又不變更訴訟標的
    ，而補充或更正事實上或法律上之陳述者，非為訴之變更或
    追加，民事訴訟法第255條第1項但書第3款及第256條分別定
    有明文。本件原告起訴之聲明第一項原請求：「確認臺灣臺
    南地方法院（南院97執西字第 55977號）執行命令所扣押訴
    外人丙○○○及訴外人蘇榮忠於被告新庭企業有限公司之出
    資額債權及薪資債權存在」，嗣於本院98年 4月23日言詞辯
    論期日當庭以言詞更正訴之聲明為：「確認第三人丙○○○
    對於被告自民國九十七年八月十七日起，每月有薪資債權新
    臺幣肆萬參仟玖佰元存在；確認第三人蘇榮忠對於被告自民
    國九十七年八月十六日起，每月有薪資債權新臺幣貳萬捌仟
    捌佰元存在。」，並撤回確認第三人丙○○○及蘇榮忠於被
    告新庭企業有限公司之出資額債權存在部分之訴訟（本院卷
    第34頁），核屬減縮應受判決事項之聲明，及補充及更正事
    實上之陳述，與上開規定相符，應予准許。
二、被告經合法通知，無正當理由未於言詞辯論期日到場，核無
    民事訴訟法第 386條所列各款情形，爰依原告之聲請，由其
    一造辯論而為判決。
乙、實體部分：
一、原告起訴主張：
  (一)原告對第三人丙○○○及蘇榮忠有新臺幣（下同）1,747,65
    4元，及自民國92年6月10日起至清償日止，按年息百分之8.
    4計算之利息之債權存在，原告並據該執行名義聲請鈞院民
    事執行處強制執行，請求扣押第三人丙○○○及蘇榮忠在被
    告新庭企業有限公司（下稱新庭公司）之出資額及第三人丙
    ○○○及蘇榮忠在被告新庭公司每月得支領之勞務報酬三分
    之一及各項獎金四分之三之薪資債權，並經鈞院執行處以97
    年度執西字第55977號執行命令發扣押命令在案。
  (二)詎被告新庭公司對於前揭執行命令聲明異議，主張因景氣不
    佳，近年來公司營運利益皆呈負數，第三人丙○○○及蘇榮
    忠未支領薪資勞務報酬云云，惟被告新庭公司近年來營利是
    否為負數？被告均未舉證，其不具理由之異議，實已侵害原
    告之權益，自有起訴確認之必要。
  (三)又被告新庭公司於收受鈞院97年度執西字第 55977號之出資
    額扣押命令後，並無對第三人丙○○○及蘇榮忠於被告新庭
    公司之出資額異議，亦不陳報扣押狀況，原告屢以電話、存
    證信函、訪視通知被告，被告以換電話號碼、拒接、不回應
    等消極方式躲避，鈞院西股書記官多次以電話通知原告詢問
    扣押狀況，以被告新庭公司並無陳報出資額扣押狀況為由，
    拒絕核發移轉命令，被告新庭公司此舉嚴重影響原告權益。
  (四)爰聲明：
  1.確認第三人丙○○○對於被告自民國97年 8月16日起，每月
    有薪資債權43,900元存在。
  2.確認第三人蘇榮忠對於被告自民國97年 8月16日起，每月有
    薪資債權28,800元存在。
二、被告未於言詞辯論期日到場，亦未提出書狀作何聲明及答辯
    。
三、按確認法律關係之訴，非原告有即受確認判決之法律上利益
    者，不得提起之，民事訴訟法第247條第1項前段定有明文。
    所謂即受確認判決之法律上利益，係指因法律關係之存否不
    明確，致原告在私法上之地位有受侵害之危險，而此項危險
    得以對於被告之確認判決予以除去之者而言。次按就債務人
    對於第三人之金錢債權為執行時，執行法院應發扣押命令禁
    止債務人收取或為其他處分，並禁止第三人向債務人清償；
    第三人不承認債務人之債權或其他財產權之存在，或於數額
    有爭議或有其他得對抗債務人請求之事由時，應於接受執行
    法院命令後10日內，提出書狀，向執行法院聲明異議；債權
    人對於第三人之聲明異議認為不實時，得於收受前項通知後
    10日內向管轄法院提起訴訟，並應向執行法院為起訴之證明
    及將訴訟告知債務人；債權人未於前項規定期間內為起訴之
    證明者，執行法院得依第三人之聲請，撤銷所發執行命令；
    強制執行法第115條第1項、第119條第1項、第120條第2項、
    第3項亦分別定有明文。查本件被告於收受本院依強制執行
    法第115條第1項所發扣押命令後，已於95年8月8日向本院（
    執行法院）聲明異議，抗辯第三人丙○○○及蘇榮忠因被告
    新庭公司經營不善致無法支領薪資勞務報酬云云，倘原告不
    提起本件訴訟，其聲請強制執行之扣押命令即有被聲請撤銷
    之危險，而此不安之狀況，則有以確認上開薪資債權存在之
    確認判決予以除去之必要，揆諸前揭說明，原告提起本件確
    認之訴，應有受確認判決之法律上利益，合先敘明。
四、經查：
  (一)原告所主張之上開事實，業據提出本院93年度執字第9027號
    債權憑證影本、經濟部公司登記資料查詢影本、本院97年度
    執字第 55977號執行命令影本、被告新庭公司民事聲明異議
    狀影本各一份為證，復經本院依職權查詢第三人丙○○○及
    蘇榮忠於勞保局之投保資料並調閱本院97年執字第55977 號
    執行卷審閱結果：第三人蘇榮忠自83年8月2日即任職被告公
    司，自97年7月1日起並申報投保薪資調整為28,800元；第三
    人丙○○○83年8月2日即任職被告公司，自96年4月1日起並
    申報投保薪資調整為43,900元等情無訛，應堪信原告之主張
    為真正。
  (二)本院依職權查詢之投保資料，第三人丙○○○係於83年8 月
    2日由投保單位之被告新庭公司為其加保，迄至96年4月1日
    仍在保，第三人蘇榮忠係於83年8月2日由投保單位之被告新
    庭公司為其加保，迄至97年7月1日仍在保，有勞保局電子閘
    門查詢作業暨被保險人投保資料查詢（下稱勞保局被保險人
    投保資料）在卷足憑，茲觀第三人丙○○○及蘇榮忠迄今仍
    為被告新庭公司之被保險人，應認第三人丙○○○及蘇榮忠
    尚服務於被告新庭公司，足堪確認。又按勞工保險條例第13
    條第 1項規定：「本保險之保險費，依被保險人當月投保薪
    資及保險費率計算」，觀諸第三人丙○○○及蘇榮忠勞保局
    被保險人投保資料，蘇榮忠於97年7月1日之最近投保薪資為
    28,800元、丙○○○於96年4月1日之最近投保薪資為43,900
    元，是原告主張第三人丙○○○對於被告自97年 8月16日起
    ，每月有薪資債權）43,900元、蘇榮忠對於被告自97年 8月
    16日起，每月有薪資債權28,800元存在，自屬有據，亦堪認
    定。
  (三)綜上，原告主張之上開事實，經查與事實相合，被告未於言
    詞辯論期到場，未提出書狀作何答辯，及提出證據以供本院
    審酌及調查，應認原告已詳盡舉證責任，本院綜合上開調查
    證據之結果，足認原告前揭主張為真，應堪採信。
五、綜上所述，原告請求第三人丙○○○對於被告自97年 8月16
    日起，每月有薪資債權43,900元存在及第三人蘇榮忠對於被
    告自97年8月16日起，每月有薪資債權28,800元存在部分，
    為有理由，自應准許。
六、本件待證事實已臻明確，兩造其餘攻擊防禦方法及舉證，對
    判決結果已不生影響，爰不一一論述，併此敘明。
七、末按法院為終局判決時，應依職權為訴訟費用之裁判，民事
    訴訟法第87條第 1項定有明文。經查原告雖於前揭言詞辯論
    期日當庭撤回訴之一部，惟非對訴訟標的金額之核定不生影
    響，經核本件訴訟標的金額為 1,747,654元，爰依職權確定
    本件訴訟費用額為18,325元，並命由敗訴之被告負擔。
八、據上論結：原告之訴為有理由，依民事訴訟法第385條第1項
    前段、第78條、第87條第1項，判決如主文。
中    華    民    國    98    年    6     月    9     日
                  民事第一庭  法  官  蔡美美
以上正本係照原本作成。
如對本判決上訴，須於判決送達後20日內向本院提出上訴狀。
中    華    民    國    98    年    6     月    9     日
                              書記官  謝明達


司法院資訊處製作；財團法人民間司法改革基金會備份。
